# 母公司对子公司增资视同捐赠问题

提问人：不忘初心 3 时间：2019-06-11 15:40:40
母公司对非全资子公司的增资款 100 元，因为双方约定该增资款全计入子公司的资本公积，所以，对该母公司增资款视同捐赠处理。母公司持股比例51%母公司账务处理：借：长投 100 ，贷：银行存款 100 。子公司账务处理：
借：银行存款 100 ，贷：资本公积 100 。合并层面：借：资本公积 149 ，贷：
长投 100 ，贷：少数股东权益 100*49%=49 。
问题： 1 、母公司将这增资款视同捐赠，是否有错？
问题 2 ：母子公司、合并层面的账务处理，有错么？尤其是借方的资本公积149 ，金额有错么？

回答人：chenyiwei
你的理解基本合理。在合并报表层面，相当于母公司向子公司让渡了 49 的利益，所以按权益性交易处理，减少归属母公司股东的权益，增加少数股东权益。
但要注意：在你的另一个帖子 http://bbs.esnai.com/thread-5384586-1-1.html 中，不可以按照上述原则处理，因为该帖子所述的情况是与股权收购和取得控制权直接相关的一揽子交易，不是一项单独的权益性交易。